【裁判字號】    95,交聲,145
【裁判日期】    951107
【裁判案由】    違反道路交通管理處罰條例聲明異議
【裁判全文】
臺灣花蓮地方法院交通事件裁定         95年度交聲字第145號
原處分機關  交通部公路總局臺北區監理所花蓮監理站
異  議  人
即受處分人  甲○○
上列受處分人因違反道路交通管理處罰條例案件，對於交通部公
路總局台北區監理所花蓮監理站95年10月18日所為之處分（原處
分案號：花監違字第裁44-P00000000號），聲明異議，本院裁定
如下：
    主  文
原處分撤銷。
甲○○汽車駕駛人，行經有燈光號誌管制之交岔路口闖紅燈，處
罰鍰新臺幣貳仟柒佰元，並記違規點數點。
    理  由
一、異議意旨略以：異議人即受處分人甲○○駕駛車牌號碼WU-4
    636號自用小客車，於民國95年8月24日中午12點54分許，在
    省道台九線261 公里處，因闖紅燈，經科學儀器拍照測得而
    遭警逕行舉發，並經原處分機關依道路交通管理處罰條例第
    53條第1項之規定，裁罰新臺幣2,700元。惟異議人當時僅係
    越線停車，並非並非闖紅燈，為此聲明異議，請求撤銷原處
    分云云。
二、按本件異議人行為後，道路交通管理處罰條例業於95年7月1
    日修正施行，惟該條例第53條第1 項並未做修訂，是無比較
    新舊法之問題，應逕行適用修正後之上開條例，合先敘明。
    次按汽車行駛至交岔路口，其行進、轉彎，應遵守燈光號誌
    或交通警察之指示；汽車駕駛人，行經有燈光號誌管制之交
    岔路口闖紅燈者，處新臺幣1,800元以上5,400元以下罰鍰，
    道路交通安全規則第102 條第1項第1款、道路交通管理處罰
    條例第53條第1項分別定有明文。
三、經查：本件異議人甲○○於上開時、地，駕駛其所有之前揭
    自用小客車闖越紅燈，經科學儀器測得而為警逕行舉發等情
    ，有花蓮縣警察局舉發違反道路交通管理事件通知單1 張、
    採證照片2 張在卷可稽。至異議人辯稱：伊並未闖紅燈，僅
    係車身超過停止線，故屬越線停車云云，惟按行車管制號誌
    燈號「圓形紅燈」所顯示之異議，於車輛面對圓形紅燈時，
    係表示禁止通行，不得超越停止線或進入路口；又停止線，
    係用以指示行駛車輛停止之界限，車輛停止時，其前懸部分
    不得伸越該線，道路交通標誌標線號誌設置規則第206條第5
    款、第170條第1項分別規定甚明。故所謂「越線停車」，係
    指車輛停止時，僅車輛之前懸部分伸越停止線，然尚未超越
    停止線，亦未進入路口之情形，倘車輛非僅前懸部分超越停
    止線，前輪復已超越停止線，即屬闖紅燈，而非越線停車。
    觀之卷附採證照片所示，異議人駕車於上開燈號已變換為紅
    燈23.8秒後，仍無視於該紅燈號誌，未依規定煞停而貿然超
    越停止線前行，且不惟車輛之前懸部分伸越停止線，其前、
    後輪及車身全部均已超越停止線，且侵入行人穿越道，參照
    前開說明，自屬闖紅燈之行為無訛。是異議人上開所辯，要
    難採信，其確有前揭闖紅燈之交通違規事實，堪予認定，其
    本件異議並無理由。
四、惟按汽車駕駛人有下列各款所列條款之一者，除依原條款處
    罰鍰外，並予記點：3.有第43條、第53條或第54條情形之一
    者，各記違規點數3點，道路交通管理處罰條例第63條第1項
    第3 款亦有明文。查異議人上開交通違規事實明確，原處分
    機關援引道路交通管理處罰條例第53條第1 項之規定，對其
    裁處罰鍰新臺幣2,700 元，固屬有據，然原處分機關漏未依
    道路交通管理處罰條例第63條第1項第3款之規定對異議人並
    記違規點數3 點，即有未洽，是本院爰依道路交通案件處理
    辦法第20條前段之規定撤銷原處分，並自為裁定如主文所示
    。
五、據上論斷，應依道路交通案件處理辦法第20條前段，裁定如
    主文。
中    華    民    國    95    年    11    月    7     日
                              交通法庭
                              法  官 林韋岑
上列正本證明與原本無異。
如對本裁定不服，應於送達後5 日內，向本院提出抗告狀（應抄
附繕本）
                              書記官
中    華    民    國    95    年    11    月    7     日


司法院資訊處製作；財團法人民間司法改革基金會備份。
